【裁判字號】    90,訴,61
【裁判日期】    900330
【裁判案由】    違反毒品危害防制條例
【裁判全文】
臺灣花蓮地方法院刑事判決                              九十年度訴字第六一號
    公  訴  人  臺灣花蓮地方法院檢察署檢察官
    被      告  甲○○
右列被告因違反毒品危害防制條例案件，經檢察官提起公訴（九十年度毒偵緝字第十
一號），本院判決如左：
    主  文
甲○○連續施用第一級毒品，累犯，處有期徒刑捌月。扣案之海洛因壹包（淨重零點
零肆公克）沒收銷燬之，注射筒肆支、生理食鹽水壹瓶、海洛因空袋貳只均沒收。又
連續施用第二級毒品，累犯，處有期徒刑肆月。應執行有期徒刑拾月。扣案之海洛因
壹包（淨重零點零肆公克）沒收銷燬之，注射筒肆支、生理食鹽水壹瓶、海洛因空袋
貳只均沒收。
    事  實
一、甲○○曾於民國八十二年間因違反肅清煙毒條例案件，經本院判處有期徒刑三年
    五月確定，於八十六年十月四日因縮刑假釋期滿執行完畢，於八十七年間，因施
    用毒品案件，經臺灣高等法院花蓮分院（下稱花蓮高分院）於八十七年七月九日
    裁定送觀察、勒戒後，有繼續施用毒品傾向，由花蓮高分院裁定施以強制戒治，
    嗣於八十八年八月二十七日強制戒治執行期滿，由花蓮高分院以八十七年度上訴
    字第一八○號判決免刑確定後，竟仍不知悔悟，分別基於概括之犯意，於八十九
    年五月下旬某日起至同年月二十四日晚上某時止，連續在花蓮市○○街二十六號
    二樓之一同居女友彭瑞惠住處，以第一級毒品海洛因置於注射針筒後注射靜脈之
    方式，並將第二級毒品安非他命置於吸食器內加熱產生氣體之方式，非法施用海
    洛因、安非他命各二至三次。嗣於八十九年五月二十五日十四時四十五分，在花
    蓮市○○路飛彈基地旁為警查獲，並扣得第一級毒品海洛因一小包（淨重○．○
    四公克），及其所有供施用第一級毒品海洛因之工具注射針筒四支、生理食鹽水
    一瓶、海洛因空袋二只。經依本院八十九年度毒聲字第六○八號裁定送臺灣花蓮
    看守所附設勒戒所觀察、勒戒後，認有繼續施用毒品傾向。
二、案經花蓮縣警察局移送臺灣花蓮地方法院檢察署（下稱花蓮地檢署）檢察官偵查
    起訴。
    理  由
一、訊據被告甲○○固坦承於右揭時地施用海洛因、安非他命，然辯稱：兩種毒品係
    放在一起吸用，海洛因非其所有云云，然查，被告甲○○為警查獲移送至花蓮地
    檢署時，其手臂有注射海洛因後所遺留之針孔，此有該署法警所拍攝之照片二張
    在卷可參，而證人彭瑞惠於偵查中亦證稱：八十九年五月二十四日晚上有看到被
    告施打海洛因，他施打在左手上臂血管等語，並於警訊中證稱：扣案之海洛因係
    被告所有等詞。而被告為警查獲時，神情緊張，為警於被告所著長褲右側口袋內
    查獲注射針筒四支、生理食鹽水一瓶，嗣旋經查獲警員至逮捕被告時所乘坐之巡
    邏車腳踏墊內，扣得海洛因一包（淨重○．○四公克），此有花蓮縣警察局保安
    隊警員林峴民、黃震賢書立之報告書各一份附卷可稽，故被告辯稱海洛因與安非
    他命一起吸用，扣案之海洛因非其所有云云，不堪採信，否則手臂豈會留有注射
    海洛因之針孔及為警查獲有針筒、生理食鹽水等供施用第一級毒品所用之物。次
    查，被告查獲時所採尿液經送驗結果，呈甲基安非他命及嗎啡陽性反應，有花蓮
    縣衛生局出具之檢驗成績書一紙在卷可稽，扣案之海洛因一包經送法務部調查局
    鑑定，確屬毒品海洛因無誤，其淨重○．○四公克（包裝重○．二六公克），此
    有該局第000000000號鑑定通知書一份在卷可佐。此外，復有查獲照片
    八張、花蓮高分院八十七年度上訴字第一八○號裁定、本院八十九年度毒聲字第
    六○八號裁定、臺灣花蓮看守所九十年一月十七日花所總字第一五一號函送之有
    繼續施用毒品傾向證明書、花蓮地檢署刑案資料查註紀錄表各一份在卷可稽，本
    件事證明確，被告犯行洵堪認定。
二、核被告所為，係犯毒品危害防制條例第十條第一項之施用第一級毒品罪及同條第
    二項之施用第二級毒品罪。其施用前後非法持有海洛因、安非他命之低度行為，
    為非法施用之高度行為所吸收，均不另論罪。其先後多次施用海洛因及安非他命
    之行為，均時間緊接，所犯罪名亦各相同，顯皆基於概括犯意為之，均應依連續
    犯規定分別論以一罪，並均加重其刑。至被告所犯上開二罪間，犯意各別，行為
    互殊，罪名互異，應分論併罰。又被告曾因違反肅清煙毒條例案件，經本院判處
    有期徒刑三年五月確定，於八十六年十月四日縮刑假釋期滿執行完畢，此有花蓮
    地檢署刑案資料查註紀錄表、臺灣高等法院被告全國前案紀錄表各一份附卷足佐
    ，其於五年內再犯本案有期徒刑以上刑之罪，均為累犯，應依刑法第四十七條規
    定加重其刑。被告犯行有二種刑之加重事由，依刑法第七十條規定遞加之。爰審
    酌被告之素行不佳，其施用毒品屬自殘行為及其犯罪之動機、目的、手段、所生
    損害、犯罪後坦承部分犯行，態度尚堪良好等一切情狀，分別量處如主文所示之
    刑，並定其應執行刑。扣案之海洛因一包（淨重○．○四公克）依毒品危害防制
    條例第十八條第一項前段諭知沒收銷燬之，注射針筒四支、生理食鹽水一瓶、海
    洛因空袋二只，係被告所有供施用毒品所用之工具，爰依刑法第三十八條第一項
    第二款規定諭知沒收之宣告。
三、公訴人起訴之犯罪事實雖僅認被告施用第一級、第二級毒品各一次，未敘及被告
    有連續施用第一級、第二級毒品之犯行，然該部分事實與公訴人起訴之犯罪事實
    既具有連續犯之裁判上一罪關係，應為起訴效力所及，本院自應併予審究，附此
    敘明。
據上論斷，應依刑事訴訟法第二百九十九條第一項前段，毒品危害防制條例第十條第
一項、第二項、第十八條第一項前段，刑法第十一條前段、第五十六條、第四十七條
、第五十一條第五款、第三十八條第一項第二款，判決如主文。
本案經檢察官李子春到庭執行職務。
中      華      民      國    九十      年      三      月     三十     日
臺灣花蓮地方法院刑事庭
                                  法  官  鄭  培  麗
右正本證明與原本無異。
如對本判決不服，應於送達後十日內，向本院提出上訴狀。（應抄附繕本）告訴人或
被害人如對於本判決不服者，應具備理由請求檢察官上訴，其上訴期間之計算係以檢
察官收受判決正本之日期為準。
                                  法院書記官
中      華      民      國    九十      年      四      月     三       日
附錄本判決論罪之法律條文：
毒品危害防治條例第十條：
施用第一級毒品者，處六月以上五年以下有期徒刑。
施用第二級毒品者，處三年以下有期徒刑。
毒品危害防制條例第十八條
查獲之毒品及專供製造或施用毒品之器具，不問屬於犯人與否，均沒收銷燬之。但合
於醫藥或研究之用者，得不予銷燬。
前項合於醫藥或研究用毒品或器具之管理辦法，由法務部會同行政院衛生署定之。


司法院資訊處製作；財團法人民間司法改革基金會備份。
